臺灣嘉義地方法院刑事判決　　　　　　　　　　　　九十三年度簡上字第二七五號
　　上　訴　人　乙○○
右上訴人因偽造文書案件，不服中華民國九十三年十一月十二日本院嘉義簡易庭九十
三年度嘉簡字一０七六號第一審判決 (聲請簡易判決處刑案號：九十三年度偵字第五
八五二號)，提起上訴，本院管轄之第二審合議庭判決如左：
    主  文
上訴駁回。
乙○○緩刑貳年。
    事  實
一、乙○○為設於嘉義市○○路三六五號「嘉欣汽車商行」之負責人，明知甲○○所
    負責之吉乘汽車有限公司（原設於嘉義市○○路三六五號，下稱吉乘公司）已於
    八十七年三月七日為解散登記，仍利用其曾受僱於吉乘公司，而因業務關係持有
    已蓋印吉乘公司統一發票專用章空白估價單之機會，填寫內容係吉乘公司為車號
    Ｃ二─○三五二號自用小客車之車主邱瑞照更換皮帶之估價單一紙，完成偽造私
    文書性質之估價單，並持該估價單向不知情之該車輛實際使用人邱俊哲行使，致
    甲○○受有損害。嗣邱俊哲因車輛維修糾紛，對吉乘公司負責人甲○○提起民事
    訴訟，甲○○始知上情。
二、案經甲○○訴請台灣嘉義地方法院檢察署檢察官偵查起訴。
    理  由
一、認定犯罪事實所憑之証據及理由：
    右揭犯罪事實業據上訴人乙○○坦承不諱，復據告訴人甲○○指述明確，且經證
    人邱俊哲、曹鳳仙於偵訊時證述屬實，復有估價單、台灣省政府建設廳八十七年
    三月七日八七建三甲字第一三一０七二號函、嘉義市政府營利事業登記證附於偵
    訊卷可証，核與上訴人自白一致，上訴人之犯行應堪認定。
二、論罪科刑之理由：
(一)核上訴人所為係犯刑法第二百十六條、第二百十條之行使偽造私文書罪。原審依
    前揭事証，適用前開法條，並審酌上訴人之犯罪情狀，處有期徒刑四月，並諭知
    如易科罰金，以三百元折算一日。扣案偽造之「吉乘汽車有限公司估價單」壹紙
    沒收。經核原審認定事實及適用法律均無不合，量刑亦屬妥適，上訴意旨指摘原
    判決不當，為無理由，應予駁回。
(二)審酌上訴人犯罪後業與告訴人達成和解，有和解書附卷可稽，又上訴人前未曾受
    有期徒刑以上刑之宣告，因一時失慮觸犯刑罰，事後已坦承犯行，深具悔意，經
    此刑之宣告後，應知警惕而無再犯之虞，本院因認暫不執行其刑為當，予以宣告
    緩刑二年，以啟自新。
據上論斷，依刑事訴訟法第四百五十五條之一第一項、第三項、第三百六十八條，刑
法第七十四條第一款，判決如主文。
本案經檢察官古富祺到庭執行職務
中    華    民    國      九十四      年       一      月      十八     日
                               臺灣嘉義地方法院刑事第五庭
                                   審判長  法  官  黃國益
                                           法  官  黃仁勇
                                           法  官  黃義成
右正本證明與原本無異。
本件不得上訴。
中    華    民    國      九十四      年       一      月      十八     日
                                           書記官  侯麗茹
